臺灣臺北地方法院小額民事判決
                                   111年度北小字第2761號
原      告  張文竑  
訴訟代理人  林祺龍  
被      告  陳怡達  
訴訟代理人  李曉怡  
上列當事人間請求給付報酬等事件，於中華民國111年7月20日言
詞辯論終結，本院判決如下：
    主  文
被告應給付原告新臺幣陸仟伍佰元，及自民國一百一十一年三月
十一日起至清償日止，按年息百分之五計算之利息。
原告其餘之訴駁回。
訴訟費用新臺幣壹仟元由被告負擔十分之七，餘由原告負擔。
本判決原告勝訴部分得假執行。但被告如以新臺幣陸仟伍佰元為
原告預供擔保，得免為假執行。
原告其餘假執行之聲請駁回。
    事實及理由
一、原告主張：被告於民國110年1月22日向原告稱其購入中古車
    1輛（下稱系爭車輛），欲委託原告維修換新頂棚，嗣兩造
    約定系爭車輛頂棚維修換新之酬金為新臺幣（下同）1萬元
    。原吿依約至被告指定之汽車鈑金修理廠進行施作，施作期
    間有拍照並以通訊軟體Line傳送給被告確認工作進度及成果
    ，原告於110年3月17日完成工作。其後被告表示施工有瑕疵
    ，原告乃請被告回車廠查看，詎被告竟以其不想購買系爭車
    輛及成品太差、效用過低等為由，未再回廠，並拒絕給付前
    開報酬。爰依承攬契約之法律關係提起本件訴訟，並聲明：
    被告應給付原告1萬元，及自起訴狀繕本送達翌日起至清償
    日止，按年息5％計算之利息；原吿願供擔保，請准宣告假執
    行。
二、被告則以：被告於110年1月22日委託原告維修系爭車輛頂棚
    ，惟原告施作品質失常，成品有明顯瑕疵，且完工後，在未
    經溝通下即索求報酬1萬元，高於市價4,500元至6,500元之
    價格，被告僅願以5,000元作為酬金等語，資為抗辯。並聲
    明：原告之訴駁回。
三、本院得心證之理由
（一）按「稱承攬者，謂當事人約定，一方為他方完成一定之工作，他方俟工作完成，給付報酬之契約」、「如依情形，非受報酬即不為完成其工作者，視為允與報酬。未定報酬額者，按照價目表所定給付之；無價目表者，按照習慣給付」，民法第490條第1項、第491條分別定有明文。查原告主張被告委由其處理系爭車輛頂棚維修更新工作，原告已於110年3月17日完成工作之事實，業據其提出通訊軟體Line對話紀錄截圖及施工照片等件為證（見臺灣新北地方法院111年度重小字第1181號卷，第15至87頁），被告則抗辯系爭工作品質有瑕疵，及否認兩造約定之報酬有高達1萬元等語，就其餘部分並不爭執，是堪認兩造就系爭工作有約定報酬，且原告已完成工作之事實為真實。
（二）另查原告主張兩造口頭約定系爭工作之酬金為1萬元之事
      實，為被告所否認，應由原告舉證證明。原告就此事實，
      固提出通訊軟體Line對話紀錄截圖為證，然觀諸原告提出
      之對話紀錄並無兩造約定報酬為1萬元之記載，僅有原告
      稱「達哥你好！關於金龜車頂棚更新的帳款1萬元的部分
      ，我深信對社會工作人士來說並不是難事…」等語，惟此
      為原告單方發話內容，被告並無承認該項金額之應答，而
      原告復未提出其他證據為佐，自難認定兩造就系爭工作已
      有約定報酬為1萬元。本院審酌被告所提出之訴外人正大
      汽車蓬套行之估價單、網路報價截圖有「頂蓬，加工打洞
      ，6,500元」、「金龜車天蓬脫落拆下重貼…6,500元」等
      記載，堪認原告就系爭工作報酬應有6,500元之數額，是
      原告請求被告給付承攬報酬6,500元，洵屬有據；逾此部
      分之請求，即不能准許。
（三）又按定作人主張工作有瑕疵，請求承攬人負瑕疵擔保責任
      者，須舉證證明工作有瑕疵之事實。且按承攬報酬應於工
      作交付時給付之，民法第505條第1項前段定有明文。而承
      攬工作之完成與工作有無瑕疵屬二事，定作人於承攬人完
      成工作時，縱其工作有瑕疵，仍無解於應給付報酬之義務
      ，然定作人得定相當期限請求承攬人修補，如承攬人不於
      所定期限內修補瑕疵，或拒絕修補或其瑕疵不能修補者，
      定作人非不得依民法第494條之規定請求減少報酬（最高
      法院81年度台上字第2736號裁判意旨參照）。查系爭工作
      既已完成，而此與系爭工作有無瑕疵屬二事，定作人（即
      被告）於承攬人（即原告）完成工作時，縱其工作有瑕疵
      ，依上述說明，仍應給付報酬。又被告固抗辯原告施作品
      質有瑕疵之情形，並提出照片為佐（見本院卷第21至35頁
      ），然原告主張其已通知被告回車廠檢查，被告藉詞未返
      回之事實，為被告所不爭執，則系爭車輛是否確有如被告
      所提照片所示之瑕疵，已有可疑；況原告已向被告表示如
      有瑕疵其願意修補，被告拒絕原告進行修補，依前開規定
      ，被告亦不得請求減少報酬。
四、從而，原告依承攬契約之法律關係，請求被告給付6,500元
    ，及自起訴狀繕本送達翌日（即111年3月11日，見前揭重小
    字卷第93頁）起至清償日止，按年息5％計算之利息，為有理
    由，應予准許。逾此部分所為之請求，為無理由，應予駁回
    。
五、本件事證已臻明確，兩造其餘攻擊防禦方法，於本判決結果
    不生影響，爰不一一論述，併此敘明。
六、本件原告勝訴部分，係小額程序為被告敗訴之判決，依民事
    訴訟法第436條之20規定，應依職權宣告假執行。並依同法
    第392條第2項規定，宣告被告預供擔保，得免為假執行。至
    原告敗訴部分，其假執行之聲請已失所附麗，應併予駁回。
七、訴訟費用負擔之依據：民事訴訟法第79條。本件訴訟費用額
    ，依後附計算書確定如主文所示金額。
中　　華　　民　　國　　111 　年　　8 　　月　　15　　日
                              臺北簡易庭
                                  法  官  郭麗萍
以上正本證明與原本無異。
如不服本判決，須以違背法令為理由，於判決送達後20日內向本
庭（臺北市○○區○○○路0 段000 巷0 號）提出上訴狀。（須
按他造當事人之人數附繕本）。如委任律師提起上訴者，應一併
繳納上訴審裁判費。
中　　華　　民　　國　　111 　年　　8 　　月　　15　　日
                                  書記官  陳怡如
計    算    書
項    目                    金  額（新臺幣）      備  註
第一審裁判費               1,000元
合        計               1,000元

附錄：
一、民事訴訟法第436條之24第2項：
    對於小額程序之第一審裁判上訴或抗告，非以其違背法令為
    理由，不得為之。
二、民事訴訟法第436條之25：
    上訴狀內應記載上訴理由，表明下列各款事項：
    (一)原判決所違背之法令及其具體內容。
    (二)依訴訟資料可認為原判決有違背法令之具體事實。